---
title: "Practica"
author: "Rodrigo Regaliza Alonso,  Fernando Gonzalez Gonzalez, Raul Sanitago Muñoz"
date: '2022-05-07'
output:
  bookdown::html_document2:
    toc: true  # Incluye tabla de contenidos automática
    toc_float: true  # Mantener ToC visible a la izquierda
    toc_depth: 2  # Incluir dos niveles de profundidad en ToC
    number_sections: true  # Autonumerado de secciones
    theme: flatly  # Tema Bootstrap a emplear, 
                  # se puede elegir entre las opciones por defecto de Bootstrap:
                  # default, cerulean, journal, flatly, readable, spacelab, 
                  # united, cosmo, lumen, paper, sandstone, simplex, and yeti
    code_folding: show  # Oculta el código de R, incluye un botón para mostrarlo
                        # u ocultarlo
    df_print: paged  # Utiliza paged para mostrar mejor las tablas de datos
    fig_width: 7  # Anchura por defecto de las graficas (en pulgadas)
    fig_height: 5  # Altura por defecto de las gráficas (en pulgadas)
    fig_caption: true  # Incluye pie de figura y tablas
                       # El texto del caption se incluye en el argumento fig.cap
                       # en cada chunk
link-citations: yes  # Enlaces a entradas de bibliografía al final
---


# Introducción

#En esta práctica vamos a estudiar la detección de intrusiones, que puede ser modelada como un problema de clasificación binaria. Es decir, el objetivo es determinar si el tráfico de la red es un comportamiento anormal o no.


```{r librerias´, echo=TRUE, message=FALSE}
library(class)
library(dplyr)
library(ggplot2)
library(rpart)
library(rpart.plot)
```
# Los Datos

#El conjunto de datos a auditar consiste en una amplia variedad de intrusiones simuladas en un entorno de red militar. Se creó un entorno para adquirir datos de volcado de TCP/IP sin procesar para una red simulando una LAN típica de las Fuerzas Aéreas estadounidenses. La LAN se enfocó como un entorno real y se atacó con múltiples ataques.

#Una conexión es una secuencia de paquetes TCP que comienzan y terminan en algún momento entre los cuales los datos fluyen hacia y desde una dirección IP de origen a una dirección IP de destino bajo algún protocolo bien definido. Además, cada conexión se etiqueta como *normal* o como *ataque* con exactamente un tipo de ataque específico. Cada registro de conexión consta de unos 100 bytes.

#Para cada conexión TCP/IP, se obtienen 41 características cuantitativas y cualitativas de los datos normales y de ataque (3 cualitativas y 38 cuantitativas). La variable de clase tiene dos categorías
#- Normal
#- Anómala

```{r datos, echo=TRUE}
Train_data <- read.csv("./Train_data.csv")

Test_data <-  read.csv("./Test_data.csv")

# dividimos la muestra de train
set.seed(21781369)
n=dim(Train_data)[1]
p_train=0.50
p_test=0.50

indices_train=sample(1:n,n*p_train,replace=FALSE)
indices_test=sample(c(1:n)[-indices_train],n*p_test,replace=FALSE)

n_train=length(indices_train)
datos_train=Train_data[indices_train,]
datos_test=Train_data[indices_test,]


```

#Vamos a ver los primeros datos:
```{r datos_inicio, echo=TRUE}
head(Train_data)
```


# EDA

#En primer lugar estudiamos las variables de la base de datos:
```{r EDA1, echo=TRUE}
ggplot(Train_data, aes(class,colour=class,fill=class))+ geom_bar()+ ggtitle("Anomalías por tipo de class")



train_data2 <- Train_data %>% mutate()
ggplot(Train_data, aes(protocol_type,fill=class))+ geom_bar()+ ggtitle("Anomalías por tipo de protocolo")
ggplot(Train_data, aes(service,fill=class))+ geom_bar()+ ggtitle("Anomalías por tipo de service")
ggplot(Train_data, aes(flag,fill=class))+ geom_bar()+ ggtitle("Anomalías por tipo de flag")

p2 <- datos_train %>% mutate(log10_dstbytes=log10(dst_bytes+0.5)) %>%
  select(class, log10_dstbytes) %>%
  na.omit() %>%
  ggplot(aes(x=log10_dstbytes, colour=class)) +
    geom_density(lwd=2)
p2

p3 <- datos_train %>% mutate(log10_srcbytes = log10(src_bytes+0.5)) %>%
  select(class, log10_srcbytes) %>%
  na.omit() %>%
  ggplot(aes(x=log10_srcbytes, colour=class)) +
    geom_density(lwd=2)
p3
#(Train_data, aes(hot,colour=class))+ geom_bar()+ ggtitle("Anomalías por tipo de hot")
#ggplot(Train_data, aes(num_failed_logins,fill=class, colour=class))+ geom_bar()+ ggtitle("Anomalías por num_failed_logins")
#ggplot(Train_data, aes(land,fill=class, colour=class))+ geom_bar()+ ggtitle("Anomalías por tipo de land")
#ggplot(Train_data, aes(wrong_fragment,fill=class, colour=class))+ geom_bar()+ ggtitle("Anomalías por wrong_fragment")
#ggplot(Train_data, aes(urgent,fill=class, colour=class))+ geom_bar()+ ggtitle("Anomalías por urgent")
ggplot(Train_data, aes(logged_in,fill=class, colour=class))+ geom_bar()+ ggtitle("Anomalías por logged_in")
#ggplot(Train_data, aes(num_compromised,fill=class, colour=class))+ geom_bar()+ ggtitle("Anomalías por num_compromised")
#ggplot(Train_data, aes(root_shell,fill=class, colour=class))+ geom_bar()+ ggtitle("Anomalías por root_shell")
#ggplot(Train_data, aes(su_attempted,fill=class, colour=class))+ geom_bar()+ ggtitle("Anomalías por su_attempted")
#ggplot(Train_data, aes(num_root,fill=class, colour=class))+ geom_bar()+ ggtitle("Anomalías por num_root")
#ggplot(Train_data, aes(num_file_creations,fill=class, colour=class))+ geom_bar()+ ggtitle("Anomalías por num_file_creations")
#ggplot(Train_data, aes(num_shells,fill=class, colour=class))+ geom_bar()+ ggtitle("Anomalías por num_shells")
#ggplot(Train_data, aes(num_access_files,fill=class, colour=class))+ geom_bar()+ ggtitle("Anomalías por num_access_files")
#ggplot(Train_data, aes(num_outbound_cmds,fill=class, colour=class))+ geom_bar()+ ggtitle("Anomalías por num_outbound_cmds")
#ggplot(Train_data, aes(is_host_login,fill=class, colour=class))+ geom_bar()+ ggtitle("Anomalías por is_host_login")
#ggplot(Train_data, aes(is_guest_login,fill=class, colour=class))+ geom_bar()+ ggtitle("Anomalías por is_guest_login")
#ggplot(Train_data, aes(count,fill=class, colour=class))+ geom_bar()+ ggtitle("Anomalías por count")
#ggplot(Train_data, aes(srv_count,fill=class, colour=class))+ geom_bar()+ ggtitle("Anomalías por srv_count")


ggplot(Train_data, aes(serror_rate,fill=class, colour=class))+ geom_bar()+ ggtitle("Anomalías por serror_rate")

p4 <- datos_train %>% mutate(log10_serror_rate = log10(serror_rate+0.5)) %>%
  select(class, log10_serror_rate) %>%
  na.omit() %>%
  ggplot(aes(x=log10_serror_rate, colour=class)) +
    geom_density(lwd=2)
p4
ggplot(Train_data, aes(srv_serror_rate,fill=class, colour=class))+ geom_bar()+ ggtitle("Anomalías por srv_serror_rate")

p5 <- datos_train %>% mutate(log10_srv_serror_rate = log10(srv_serror_rate+0.5)) %>%
  select(class, log10_srv_serror_rate) %>%
  na.omit() %>%
  ggplot(aes(x=log10_srv_serror_rate, colour=class)) +
    geom_density(lwd=2)
p5
#ggplot(Train_data, aes(rerror_rate,fill=class, colour=class))+ geom_bar()+ ggtitle("Anomalías por rerror_rate")
ggplot(Train_data, aes(same_srv_rate,fill=class, colour=class))+ geom_bar()+ ggtitle("Anomalías por same_srv_rate")
p6 <- datos_train %>% mutate(log10_same_srv_rate = log10(same_srv_rate+0.5)) %>%
  select(class, log10_same_srv_rate) %>%
  na.omit() %>%
  ggplot(aes(x=log10_same_srv_rate, colour=class)) +
    geom_density(lwd=2)
p6
ggplot(Train_data, aes(diff_srv_rate,fill=class, colour=class))+ geom_bar()+ ggtitle("Anomalías por diff_srv_rate")
#ggplot(Train_data, aes(srv_diff_host_rate,fill=class, colour=class))+ geom_bar()+ ggtitle("Anomalías por srv_diff_host_rate")
#ggplot(Train_data, aes(dst_host_count,fill=class, colour=class))+ geom_bar()+ ggtitle("Anomalías por dst_host_count")
ggplot(Train_data, aes(dst_host_srv_count,fill=class, colour=class))+ geom_bar()+ ggtitle("Anomalías por dst_host_srv_count")
ggplot(Train_data, aes(dst_host_same_srv_rate,fill=class, colour=class))+ geom_bar()+ ggtitle("Anomalías por dst_host_same_srv_rate")
ggplot(Train_data, aes(dst_host_diff_srv_rate,fill=class, colour=class))+ geom_bar()+ ggtitle("Anomalías por dst_host_diff_srv_rate")
#ggplot(Train_data, aes(dst_host_same_src_port_rate,fill=class, colour=class))+ geom_bar()+ ggtitle("Anomalías por dst_host_same_src_port_rate")
#ggplot(Train_data, aes(dst_host_srv_diff_host_rate,fill=class, colour=class))+ geom_bar()+ ggtitle("Anomalías por dst_host_srv_diff_host_rate")
ggplot(Train_data, aes(dst_host_serror_rate,fill=class, colour=class))+ geom_bar()+ ggtitle("Anomalías por dst_host_serror_rate")
#ggplot(Train_data, aes(dst_host_srv_serror_rate,fill=class, colour=class))+ geom_bar()+ ggtitle("Anomalías por dst_host_srv_serror_rate")
#ggplot(Train_data, aes(dst_host_rerror_rate,fill=class, colour=class))+ geom_bar()+ ggtitle("Anomalías por dst_host_rerror_rate")
#ggplot(Train_data, aes(dst_host_srv_rerror_rate,fill=class, colour=class))+ geom_bar()+ ggtitle("Anomalías por dst_host_srv_rerror_rate")

#De las variables todas estas variables que hemos visto hasta esta línea solo nos interesan las no comentadas, ya que las demás no representan ningún cambio en las estadísticas y suelen estar en torno al 50% de normal o anómala.  Lo supímos al imprimir el grafo de cada una de ellas


```



# Modelos de Aprendizaje Máquina

```{r KNN}
datos_train_t=datos_train%>%
 mutate(log_src_bytes=log(src_bytes+.5),
        log_dst_bytes=log(dst_bytes+.5), 
        log_duration=log(duration+.5),
        log_diff=(diff_srv_rate+.5))%>%
  select(log_src_bytes,log_dst_bytes,log_duration,log_diff,dst_host_same_srv_rate,dst_host_srv_count)%>%
  scale()

datos_test_t=datos_test%>%
 mutate(log_src_bytes=log(src_bytes+.5),
        log_dst_bytes=log(dst_bytes+.5),
         log_duration=log(duration+.5),
        log_diff=(diff_srv_rate+.5))%>%
  select(log_src_bytes,log_dst_bytes,log_duration,log_diff,dst_host_same_srv_rate,dst_host_srv_count)%>%
  scale()

cl=factor(datos_train$class)
k1=knn(cl=cl,train=datos_train_t,test=datos_train_t,k=5,prob=TRUE)
table(k1,cl)


cl_test=factor(datos_test$class)
k1=knn(cl=cl,train=datos_train_t,test=datos_test_t,k=5,prob=TRUE)
table(k1,cl_test)
```


```{r DT}
datos_train_t=datos_train%>%
  mutate(log_src_bytes=log(src_bytes+.5),
         log_dst_bytes=log(dst_bytes+.5),
         log_duration=log(duration+.5),
         log_diff=(diff_srv_rate+.5))%>%
  select(log_src_bytes,log_dst_bytes,log_duration,log_diff,dst_host_same_srv_rate,dst_host_srv_count)


datos_test_t=datos_test%>%
  mutate(log_src_bytes=log(src_bytes+.5),
         log_dst_bytes=log(dst_bytes+.5),
         log_duration=log(duration+.5),
         log_diff=(diff_srv_rate+.5))%>%
  select(log_src_bytes,log_dst_bytes,log_duration,log_diff,dst_host_same_srv_rate,dst_host_srv_count)


cl_train=factor(datos_train$class)
datos_train_t=as.data.frame(datos_train_t)
datos_test_t=as.data.frame(datos_test_t)
dt1=rpart(cl_train~.,data=datos_train_t,control = rpart.control(cp = 0.01))
rpart.plot(dt1)

cl_test=factor(datos_test$class)
table(predict(dt1,datos_train_t,type="class"),cl_train)
table(predict(dt1,datos_test_t,type="class"),cl_test)


```

# Resultados

## Explicabilidad

# Evaluación

# Conclusiones
